臺灣臺中地方法院刑事判決　　　　　　　94年度訴字第2879號
公　訴　人　臺灣臺中地方法院檢察署檢察官
被　　　告　甲○○
上列被告因違反毒品危害防制條例案件，經檢察官提起公訴（94
年度毒偵字第3772號），本院判決如下：
    主  文
甲○○連續施用第一級毒品，處有期徒刑捌月。扣案第一級毒品
海洛因壹包（淨重零點零公克）沒收銷燬之；又施用第二級毒
品，處有期徒刑肆月。應執行有期徒刑拾月。扣案第一級毒品海
洛因壹包（淨重零點零公克）沒收銷燬之。
    犯罪事實
一、甲○○前於民國93年間因施用毒品案件，經依本院裁定令入
    觀察、勒戒處所實施觀察、勒戒後，經評定認無繼續施用毒
    品之傾向，於94年1月3日執行完畢出所，由台灣台中地方法
    院檢察署檢察官以93年度毒偵字第5240號為不起訴處分確定
    ，仍不知悔改，復於上開觀察勒戒後五年內，基於施用第一
    級毒品海洛因之概括犯意，自94年7月間初某日起至94年7月
    22 日止，在友人丙○○位於台中縣大里市○○街23號12樓
    住處內，以將海洛因摻水後置入針筒施打之方式，連續施用
    海洛因多次；又基於施用第二級毒品甲基安非他命（起訴書
    誤載為安非他命）之犯意，於94年7月22日23時55分許回溯
    96小時內之某時，在不詳地點，以不詳方法施用第二級毒品
    甲基安非他命一次。嗣於94年7月22日20時10分許，為警持
    本院核發之搜索票在台中縣大里市○○街23號12樓丙○○住
    處查獲，並扣得第一級毒品海洛因1包（淨重0.03公克）。
二、案經台中市警察局第六分局移送台灣台中地方法院檢察署檢
    察官偵查起訴。
    理  由
一、訊據被告甲○○固坦承有於上開時、地施用第一級毒品海洛
    因之犯行，惟否認有施用第二級毒品甲基安非他命之行為，
    辯稱：伊確實未施用甲基安非他命，驗尿結果呈甲基安非他
    命陽性反應，可能係因友人丙○○在旁施用，不小心吸入二
    手煙所致云云。經查：
  (一)被告為警查獲當日，經警採取其尿液送驗，結果呈甲基安非
    他命及嗎啡陽性反應，有中山醫學大學附設醫院藥物濫用檢
    測中心尿液檢驗報告一紙附卷可稽，又前開送驗檢體編號F-
    7-210號核亦與卷附台中市警察局第六分局於94年7月22日對
    被告採尿所制作之委託鑑驗尿液代號與真實姓名對照表之編
    號相符。
  (二)按甲基安非他命之半衰期大約為9小時，服用後於24小時內
    約有70％排泄於尿液中，於尿液中排出之最長時限，受施用
    劑量、施用方式、個人體質及其代謝情況等因素影響，因個
    案而異，一般可檢出之最長時間為甲基安非他命服用後1至5
    天，有行政院衛生署管制藥品管理局91年10月3日管檢字第
    110 436號函影本一份附卷可參，是以被告顯有在94年7月22
    日23時55分許回溯96小時內之某時施用第二級毒品甲基安非
    他命一次。被告另辯稱其可能係吸到二手煙云云，惟按吸食
    煙毒或麻醉藥品者之旁，同時吸入該吸食者燃燒之藥物所排
    出之氣體（即俗稱之二手煙），能否在尿液中被檢出煙毒或
    安非他命反應，文獻尚無此類研究報告，然依法務部調查局
    檢驗煙毒之經驗研判，若非共處於狹小之密閉空間，並故意
    大量吸入氣體，不致於尿液中代謝出煙毒反應，有法務部調
    查局第六處（82）發技1字第4153號函在卷可資參照，是以
    縱然於密閉空氣中可能會因他人施用毒品之殘餘散逸於空氣
    中，而致周圍共處之人體內呈現毒品反應，然共處空間之大
    小、時間之長短、個人有無存心吸食之意思，均足以左右二
    手煙對旁人之影響。本件被告甲○○查獲當時所採尿液送鑑
    結果呈甲基安非他命陽性，已如前述，其中甲基安非他命含
    量數值則高達7416ng/ml，遠高於閾值標準500ng/ml，被告
    之尿液中所含甲基安非他命之值與一般自行大量吸食者之尿
    液濃度已無二致；況證人丙○○之尿液檢測結果，其甲基安
    非他命之濃度為4784ng/ml，遠低於被告之7416ng/ml，此亦
    有丙○○之尿液檢驗報告在卷可參（偵卷第29頁），足徵被
    告上開所辯顯係事後卸責之詞，不足採信，其確有施用第二
    級毒品甲基安非他命之犯行，足堪認定。
  (三)至證人丙○○雖到庭證稱：從沒有親眼看過被告施用甲基安
    非他命云云，惟施用毒品依社會通念屬於惡習，施用者未必
    願意周遭親友知悉其有此行為，況被告平日居住於台中市，
    證人丙○○之住所則在台中縣大里市，二人並未同住於一處
    ，證人丙○○對於被告之一舉一動不可能完全知悉，是其證
    稱從未見過被告施用甲基安非他命云云，亦無從認定被告未
    於94年7月22日23時55分許回溯96小時內之某時，施用第二
    級毒品甲基安非他命一次。
  (四)扣案白色粉末一包，經送法務部調查局鑑識結果，含第一級
    毒品海洛因成分（淨重0.03公克），有該局調科壹字第1200
    16740號鑑定通知書在卷可稽。又被告於93年間因施用毒品
    案件，經依本院裁定令入觀察、勒戒處所實施觀察、勒戒後
    ，經評定認無繼續施用毒品之傾向，於94年1月3日執行完畢
    出所，由台灣台中地方法院檢察署檢察官以93年度毒偵字第
    5240號為不起訴處分確定等情，有台灣高等法院被告前案紀
    錄表、台灣台中地方法院檢察署刑案資料查註紀錄表等件在
    卷可憑，則被告於不起訴處分後五年內再犯本件施用毒品之
    罪，應依法論科。
二、核被告所為，係犯毒品危害防制條例第十條第一項施用第一
    級毒品罪及第十條第二項施用第二級毒品罪。被告所持有之
    毒品海洛因及甲基安非他命，均係供其自己施用，故其持有
    之低度行為應為施用之高度行為所吸收，均不另論罪。又被
    告先後多次施用第一級毒品海洛因之犯行，時間緊接，且觸
    犯構成要件相同之罪，顯係基於概括犯意反覆為之，為連續
    犯，應依刑法第五十六條規定，論以一罪，並加重其刑。又
    被告所犯上開二罪，犯意各別，罪名有異，應予分論併罰。
    爰審酌被告一再施用毒品，經觀察勒戒後，仍不知戒惕，再
    次施用第一、二級毒品，無視於毒品對於自身健康之戕害及
    國家對於杜絕毒品犯罪之禁令，不知戒除惡習，惡性非輕，
    ，惟念及其施用毒品並無危害他人，所生損害不大，犯罪手
    段尚屬平和，及其犯罪後態度等一切情狀，量處如主文所示
    之刑，並定應執行刑，以示懲儆。扣案之第一級毒品海洛因
    1包（淨重0.03公克）係毒品危害防制條例第2條第2項第1款
    所定之第1級毒品，為違禁物，應依同條例第18條第1項前段
    之規定，沒收銷燬之。
據上論斷，應依刑事訴訟法第二百九十九條第一項前段，毒品危
害防制條例第十條第一項、第二項、第十八條第一項前段，刑法
第十一條、第五十六條、第五十一條第五款，判決如主文。
本案經檢察官乙○○到庭執行職務。
中　　華　　民　　國　　94　　年　　10　　月　　31　　日
                  刑事第二庭   審判長法  官 蔡名曜
                                     法  官 林金灶
                                     法  官 陳姵君
上正本證明與原本無異。
如不服本判決，應於送達後十日內向本院提出上訴狀（須附繕
本），上訴於台灣高等法院台中分院。
                                     書記官 劉文永
中　　華　　民　　國　　94　　年　　10　　月　　31　　日
附錄論罪科刑法條
毒品危害防制條例第10條
施用第一級毒品者，處 6 月以上 5 年以下有期徒刑。
施用第二級毒品者，處 3 年以下有期徒刑。
